臺灣彰化地方法院刑事判決　　　　　　　　　　　　　　九十四年度易緝字第七號
　　公　訴　人　臺灣彰化地方法院檢察署檢察官
　　被　　　告　丙○○
右列被告因贓物等案件，經檢察官提起公訴（八十四年度偵字第七三０七號、八十五
年度偵字第一二三七號），本院認有刑事訴訟法第二百七十三條之一第一項之情形，
而改依簡式審判程序判決如左：
        主  文
丙○○連續故買贓物，累犯，處有期徒刑陸月，如易科罰金，以參佰元折算壹日；又
意圖為自己不法之所有，而侵占遺失物，處罰金伍佰元，如易服勞，以參佰元折算壹
日；又偽造署押，足以生損害於公眾及他人，累犯，處有期徒刑伍月，如易科罰金，
以參佰元折算壹日。彰化縣警察局和美分局伸港分駐所八十四年十月二十一日所製作
之偵訊（調查）筆錄、臺灣彰化地方法院檢察署八十四年十月二十二日訊問筆錄上偽
造之「張新坤」署押拾肆枚（簽名貳枚、指印拾貳枚）均沒收。應執行有期徒刑拾月
，如易科罰金，以參佰元折算壹日；罰金伍佰元，如易服勞役，以參佰元折算壹日。
彰化縣警察局和美分局伸港分駐所八十四年十月二十一日所製作之偵訊（調查）筆錄
、臺灣彰化地方法院檢察署八十四年十月二十二日訊問筆錄上偽造之「張新坤」署押
拾肆枚（簽名貳枚、指印拾貳枚）均沒收。
        事  實
一、丙○○有竊盜、違反麻醉藥品管理條例等前科，其於民國八十年四月間因違反麻
    醉藥品管理條例案件，經臺灣桃園地方法院於八十年九月十三日判處有期徒刑二
    月確定，並於八十年十一月七日易科罰執行完畢。仍不知警惕，竟基於故買贓物
    之概括犯意，先於八十四年五月三日二十二時許，在彰化縣伸港鄉○○村○○路
    一０八號居處，明知鄭連華（起訴書誤載為鄭新華，業已死亡，並由檢察官為不
    起訴處分）所交付未掛牌照之引擎號碼二Ｇ二五－Ｈ四五０六一號自小客貨兩用
    車（車牌號碼ＯＳ－五二九五號，為建富工業社所有，於八十三年十二月一日二
    十三時三十分許，在臺中縣豐原市○○里○○路○段四三二號前失竊），係無合
    法證件，來路不明之贓車，竟仍以新臺幣（下同）六千元之低價，故予買入供已
    擺攤使用。再賡續前開犯意，於八十四年七月（起訴書誤載為十月）二十一日二
    十時許，在其上開居處，明知鄭連華所交付之未掛牌照，引擎號碼三Ｇ八二－Ｈ
    一二七七０號自小客貨兩用車（車牌號碼ＧＢ－二三四三號，為皇盛企業社所有
    ，於八十四年六月二十五日十五時三十分許，在臺北縣鶯歌鎮○○路二六八號前
    失竊），亦係無合法證件，來路不明之贓車，竟仍再以七千元之低價，故予買入
    供己擺攤使用。
二、丙○○另又意圖為自己不法之所有，於八十四年九月十二日十五時許，在彰化縣
    線西鄉肉棕角海邊，見丁○○所有之車牌號碼ＱＬ－二二七六號車牌號碼乙面遺
    失在該地，竟予以侵占入己，據為所有。嗣於八十四年十月二十一日十五時許，
    其駕駛引擎號碼二Ｇ二五－Ｈ四五０六一號自小客貨兩用車，在彰化縣伸港鄉全
    興村海邊污水處理場附近為警查獲，丙○○為掩飾其前開故買贓物、侵占等犯行
    ，竟冒用其胞弟張新坤之名應訊，並基於接續之犯意，於八十四年十月二十一日
    十七時二十分許，在彰化縣警察局和美分局伸港分駐所之偵訊（調查）筆錄上偽
    造「張新坤」之署押一枚及指印十二枚，再接續於臺灣彰化地方法院檢察署八十
四年十月二十二日十六時二分許之訊問筆錄上偽造之「張新坤」署押一枚，足以
    生損害於張新坤之名譽及司法機關偵查之正確性。嗣因張新坤接獲臺灣彰化地方
    法院檢察署檢察官之傳訊到案說明時，始發現丙○○上開冒名應訊、偽造署押、
    指印之情事。
三、案經彰化縣警察局和美分局報訴請臺灣彰化地方法院檢察署檢察官偵查，及檢察
    官自動檢舉偵查起訴，本院認有刑事訴訟法第二百七十三條之一第一項之情形，
    而改依簡式審判程序審理。
        理  由
一、按除被告所犯為死刑、無期徒刑、最輕本刑為三年以上有期徒刑之罪或高等法院
    管轄第一審案件者外，於前條第一項程序進行中，被告先就被訴事實為有罪之陳
    述時，審判長得告知被告簡式審判程序之旨，並聽取當事人、代理人、辯護人及
    輔佐人之意見後，裁定進行簡式審判程序；除簡式審判程序及簡易程序案件外，
    第一審應行合議審判，刑事訴訟法第二百七十三條之一第一項、第二百八十四條
    之一分別定有明文。本件被告丙○○所涉係死刑、無期徒刑、最輕本刑為三年以
    上有期徒刑之罪或高等法院管轄第一審案件以外之罪，並於本院行準備程序時就
    被訴事實為有罪之陳述，本院合議庭依前揭規定，經評議結果，裁定改由一名法
    官獨任行簡式審判程序，先予敘明。
二、右揭犯罪事實，業據被告丙○○於本院審理時坦承不諱，核與被害人丁○○、甲
    ○○（引擎號碼二Ｇ二五－Ｈ四五０六一號自小客貨兩用車之使用人）、乙○○
    （引擎號碼三Ｇ八二－Ｈ一二七七０號自小客貨兩用車之使用人）於警詢之指述
    ，證人張新坤於偵查中之證述情節相符。此外，並有車輛竊盜、車牌失竊資料個
    別查詢報表－查詢車輛認可資料三紙、贓物認領保管單三紙、內政部警政署刑事
    警察局八十五年一月十日局紋字第一四號鑑定書一份、彰化縣警察局和美分局伸
    港分駐所八十四年十月二十一日所製作之偵訊（調查）筆錄、臺灣彰化地方法院
    檢察署八十四年十月二十二日訊問筆錄等附卷可資佐證。堪認被告之自白與事實
    相符。本件事證業已明確，被告犯行堪以認定。
三、核被告所為，係犯刑法第三百四十九條第二項之故買贓物罪、第三百三十七條之
    侵占遺失物罪、第二百十七條第一項之偽造署押罪。次按連續犯之成立，除主觀
    上須基於一個概括之犯意外，客觀上須先後數行為，逐次實施而具連續性，侵害
    數個同性質之法益，其每一前行為與次行為，依一般社會健全觀念，在時間差距
  上，可以分開，在刑法評價上，各具獨立性，每次行為皆可獨立成罪，構成同一
    之罪名，始足當之；如數行為於同時同地或密切接近之時地實施，侵害同一之法
    益，各行為之獨立性極為薄弱，依一般社會健全觀念，在時間差距上，難以強行
    分開，在刑法評價上，以視為數個舉動之接續施行，合為包括之一行為予以評價
    ，較為合理，則屬接續犯，而為包括之一罪（見最高法院八十六年度台上字第三
    二九五號判例）。是以被告因恐為警發現其有故買贓物犯行，於員警製作筆錄及
    檢察官偵訊時，冒充其弟張新坤名義應訊，並在彰化縣警察局和美分局伸港分駐
    所八十四年十月二十一日所製作之偵訊（調查）筆錄，及臺灣彰化地方法院檢察
    署八十四年十月二十二日訊問筆錄上偽造「張新坤」署押及指印之行為，各行為
    間之獨立性極為薄弱，在時間差距上，難以強行分開，揆諸上開說明，可知係屬
    接續犯。又被告先後二次故買贓物犯行，時間緊接，所犯又係構成要件相同之罪
    名，顯係基於概括犯意反覆為之，為連續犯，應依刑法第五十六條之規定論以一
    罪，並加重其刑。又被告所犯前開三罪，犯罪構成要件不同，行為互殊，顯係基
    於各別犯意為之，應予分論併罰。另被告曾於八十年四月間因違反麻醉藥品管理
    條例案件，經臺灣桃園地方法院於八十年九月十三日判處有期徒刑二月確定，並
    於八十年十一月七日易科罰執行完畢，有臺灣高等法院被告全國前案紀錄表、臺
    灣彰化地方法院檢察署刑案資料查註紀錄表各一份在卷可按，其受有期徒刑之執
    行完畢後，五年內再犯本件故買贓物及偽造署押罪之部分，係屬有期徒刑以上之
    罪，此二部分為累犯，應依刑法第四十七條之規定，故買贓物部分應遞加重其刑
    ，偽造署押部分應加重其刑。再按被告行為後刑法第四十一條業於九十年一月十
    日修正公布，並於同年月十二日生效，其第一項由修正前之犯最重本刑為三年以
    下有期徒刑以下之刑之罪，而受六個月以下有期徒刑或拘役之宣告者：：，得以
    一元以上三元以下折算一日，易科罰金，修改為犯最重本刑為五年以下有期徒刑
    以下之刑之罪，而受六個月以下有期徒刑或拘役之宣告者：：，得以一元以上三
    元以下折算一日，易科罰金。並增訂第二項併合處罰之數罪，均有前項情形，其
    應執行之刑逾六月者，亦同。經比較新舊法之結果，以新法有利於被告，所犯故
    買贓物部分及定應執行刑部分，依刑法第二條第一項前段之規定，應適用最有利
    於被告之新法，即現行刑法第四十一條。爰審酌被告之品行，竟圖一己之利故買
    贓物、侵占遺失物，使被害人難以追回失物，犯罪之動機、目的、手段，冒用其
    弟之姓名年籍於警訊、偵查中應訊，進而偽造他人署押，妨害司法機關偵查之正
    確性及張新坤之名譽不小，及犯罪後坦承犯行之態度等一切情狀，分別量處如主
    文所示之刑，並諭知易科罰金及易服勞役之折算標準。其宣告有期徒刑部分並定
    其應執行之刑，及易科罰金之折算標準，以示懲處。又彰化縣警察局和美分局伸
    港分駐所八十四年十月二十一日所製作之偵訊（調查）筆錄上偽造之「張新坤」
    署押一枚、指印十二枚，及臺灣彰化地方法院檢察署八十四年十月二十二日訊問
    筆錄上偽造之「張新坤」署押一枚，爰依刑法第二百十九條規定宣告沒收（指印
    部分參照台灣高等法院暨所屬法院八十四年度法律座談會）。
據上論斷，應依刑事訴訟法第二百七十三條之一第一項、第二百九十九條第一項前段
，刑法第二條第一項前段、第五十六條、第三百四十九條第二項、第三百三十七條、
第二百十七條第一項、第二百十九條、第四十七條、第五十一條第五款、第四十二條
第二項、現行法第四十一條，罰金罰鍰提高標準條例第一條前段、第二條，判決如主
文。
本案經檢察官林裕斌到庭執行職務。
中      華      民      國      九十四      年      二    月    十七    日
                                臺灣彰化地方法院刑事第一庭
                                    法      官  陳  秋  錦
右正本證明與原本無異。
如不服本判決，應於判決送達後十日內，向本院提出上訴狀（須附繕本）。
告訴人或被害人對於判決如有不服具備理由請求檢察官上訴者，其上訴期間之計算係
以檢察官收受判決正本之日期為準。
                                    法院書記官  于  淑  真
中      華      民      國      九十四      年      二    月    十七    日
刑法第三百四十九條
收受贓物者，處三年以下有期徒刑、拘役或五百元以下罰金。
搬運、寄藏、故買贓物或為牙保者，處五年以下有期徒刑、拘役或科或併科一千元以
下罰金。
因贓物變得之財物，以贓物論。
刑法第三百三十七條
意圖為自己或第三人不法之所有，而侵占遺失物、漂流物或其他離本人所持有之物者
，處五百元以下罰金。
刑法第二百十七條
偽造印章、印文或署押，足以生損害於公眾或他人者，處三年以下有期徒刑。
盜用印章、印文或署押，足以生損害於公眾或他人者，亦同。
刑法第二百十九條
偽造之印章、印文或署押，不問屬於犯人與否，沒收之。
